【裁判字號】    88,自緝,3
【裁判日期】    890111
【裁判案由】    詐欺
【裁判全文】
臺灣花蓮地方法院刑事判決                            八十八年度自緝字第三號
    自  訴  人  丙○○
    被      告  甲○○
右被告因詐欺案件，經自訴人提起自訴，本院判決如左︰
    主  文
甲○○意圖為自己不法之所有，以詐術使人將本人之物交付，處有期徒刑貳月，緩刑
年。
    事  實
一、甲○○明知自己既無支付能力亦無支付意願，竟意圖為自己不法之所有，於民國
    八十八年三月一日，在花蓮縣花蓮市○○街一之十六號三樓環球證券股份有限公
    司（以下簡稱環球證券公司）內，向丙○○表示其先前購買之股票，需要資金辦
    理交割，惟該購買之股票又已賣出，而賣出之股票款項將於同年三月三日入帳，
    屆期該筆款項即用以清償借款為由，向丙○○商借新台幣（下同）六十五萬二千
    元，並佯裝交付其設於花蓮市第二信用合作社之活期儲蓄存款存摺一本及已記載
    完備之取款憑條二紙（取款日期均為八十八年三月三日，金額分為二十五萬五千
    二百五十五元、三十九萬七千七百九十四元）供丙○○取回上開借款之用，藉此
    取信於丙○○。丙○○不疑有詐，因陷於錯誤而先後於同年三月一日、三月二日
    將合計六十五萬二千元款項存入甲○○設於花蓮二信之帳戶。嗣八十八年三月三
    日，甲○○故意利用前開賣出股票款項計六十五萬三千八百四十六元於當日凌晨
    零時四十三分十七秒已匯入其花蓮二信帳戶之情，在同日凌晨三時三十三分五十
    七秒、同年月日凌晨三時三十五分四秒，先後以金融卡轉帳、提款方式，將依約
    定應清償丙○○之六十五萬二千元款項，全部提領一空，事後又避不見面，丙○
    ○始知受騙。
二、案經丙○○提起自訴。
    理  由
一、訊據被告甲○○對於右揭時、地借得六十五萬二千元，且在取款憑條上蓋章後交
    付存摺、取款憑條等事實固坦承不諱，惟矢口否認有詐欺取財犯行，辯稱：當日
    錢的部分是透過業務員乙○○處理，會利用凌晨轉帳，是為了趕回彰化處理事情
    ，有急用，伊只是借錢沒還而已云云。經查：右揭事實，業據自訴人指訴綦詳，
    並經證人即環球證券公司業務員乙○○供證詳明，此外，復有存摺一本、取款憑
    條二紙、轉帳提款紀錄表一紙（以上均係影本）在卷可佐。再就被告明知八十八
    年三月三日其設於花蓮二信之帳戶將有六十五萬餘元之入帳，且該筆款項依其與
    自訴人之約定，將由自訴人持被告之存摺、取款憑條於同日自行前往花蓮二信提
    領，以清償系爭借款，被告刻意利用「款項入帳時間」與「銀行營業時間」之差
    距，在「凌晨時刻」以金融卡轉帳、提款，僅留餘款三十元在該帳戶觀之，被告
    確有不法所有意圖，甚為灼然。本件事證明確，被告之犯行，應堪認定。
二、告訴或請求乃論之罪，自訴人於第一審辯論終結前，得撤回其自訴，乃刑事訴訟
    法第三百二十五條第一項明定。本件自訴人於八十八年十二月二十二日本院審理
    時雖當庭表示對被告撤回自訴詐欺案件，惟因詐欺罪非屬告訴或請求乃論之罪，
    本院仍應依法判決，併予敘明。
三、核被告甲○○所為，係犯刑法第三百三十九條第一項之罪。爰審酌被告犯罪動機
    、自訴人所受之損害及被告犯後已與自訴人達成民事上和解，自訴人表示不願再
    追究等情，量處如主文所示之刑。又被告未曾受有期徒刑以上刑之宣告，有臺灣
    花蓮地方法院檢察署刑案資料查註紀錄表在卷可稽，其經本次科刑教訓，應知警
    惕，當無再犯之虞，本院認對被告所處之刑，以暫不執行為適當，爰宣告緩刑三
    年，以啟自新。
據上論斷，應依刑事訴訟法第三百四十三條、第二百九十九條第一項前段，刑法第三
百三十九條第一項、第七十四條第一款，罰金罰鍰提高標準條例第一條前段，判決如
主文。
中      華      民      國    八  十  九    年      一    月      十一  日
                              臺灣花蓮地方法院刑事庭
                                  法  官  蘇  嫊  娟
右正本證明與原本無異。
如對本判決不服，應於送達後十日內，向本院提出上訴狀。（應抄附繕本）告訴人或
被害人如對於本判決不服者，應具備理由請求檢察官上訴，其上訴期間之計算係以檢
察官收受判決正本之日期為準。
                                  法院書記官
中      華      民      國    八  十  九    年     一     月    十五    日
附錄本判決論罪之法律條文：
刑法第三百三十九條：
意圖為自己或第三人不法之所有，以詐術使人將本人或第三人之物交付者，處五年以
下有期徒刑、拘役或科或併科一千元以下罰金。
以前項方法得財產上不法之利益或使第三人得之者亦同。
前二項之未遂犯罰之。


司法院資訊處製作；財團法人民間司法改革基金會備份。
